臺灣臺南地方法院刑事判決　　　　　　　 94年度易字第151號
公　訴　人　臺灣臺南地方法院檢察署檢察官
被　　　告　乙○○　男　32歲.
　　　　　　　　　　現羈押在臺灣臺南看守所
上列被告因竊盜案件，經檢察官提起公訴（94年度偵字第488號）
，暨移送併案審理（94年度偵字第1790號、3290號），被告就被
訴事實為有罪之陳述，本院裁定進行簡式審判程序，判決如下：
    主  文
乙○○連續於夜間侵入有人居住之建築物竊盜，累犯，處有期徒
刑捌月。扣案如附表所示之物均沒收。
    事  實
一、乙○○前施用毒品案件，經本院以八十五年度易字第四二七
    二號判決有期徒刑八月確定，又因販賣麻醉藥品案件，經臺
　　灣高等法院臺南分院以八十六年度上訴字第四一二號判決有
  　期徒刑五年二月確定，嗣經該院裁定應執行有期徒刑五年六
    月，於民國九十一年七月二十六日縮短刑期執行完畢。詎猶
　　不思悔改，竟意圖為自己不法之所有，並基於概括犯意，先
  　於附表編號01、02所示之時間、地點，以附表所示之方式，
    連續竊取香油錢。復於附表編號03所示之時間、地點，於夜
    間侵入有廟宇管理員侯文麟居住之「八甲代天府」內，以附
    表所示之方式行竊。又與戴偉仁基於竊盜之犯意聯絡，於附
    表編號04所示之時間、地點，以附表所示之方式竊取香油錢
    。再於附表編號05所示之時間、地點，竊取「北極殿」之香
    油錢，惟乙○○得手後，旋為殿內信徒翁炎樹察覺並報警處
    理，為警於當日下午一時五十分許，在臺南縣新市鄉臺十九
    甲線與西拉雅大道口查獲，並扣得在「北極殿」內竊得之款
    項新臺幣八百元及乙○○所有供竊盜所用之口香糖一個，因
    而知悉上情。
二、案經臺南縣警察局歸仁分局報請臺灣臺南地方法院檢察署檢
    察官偵查起訴暨移送併案審理。
    理  由
一、訊據被告乙○○對右揭事實均自白承認，核與「許厝代天府
    」管委會主任委員丙○○、「五公菩薩廟」總管張文義、「
    北極殿」總幹事翁龍慶之指訴相符，並據證人即「八甲代天
    府」管理員侯文麟、「北極殿」信徒翁炎樹證述在卷，復有
    現場照片、臺南縣警察局受理刑事案件報案三聯單、監視錄
    影帶翻拍照片、扣押物品清單、贓物認領保管單存卷可參，
    且有如附表所示之牛筋繩一捲、鉛鎚七個、魚線一條及口香
    糖一個扣案可佐，足認被告自白與事實相符，應可採信。
二、查「八甲代天府」管理員侯文麟晚上均住在廟宇裡乙情，業
    據證人侯文麟於偵訊時結證在卷（詳一七九０號偵卷五三頁
    ）。而被告乙○○竊取「八甲代天府」香油錢之時間，係九
    十四年一月十四日十八時十四分許，亦據被告自白承認，參
    諸當日日沒之時間，為十七時三十四分許，有交通部中央氣
    象局編印之臺南地區九十四年日出日沒時刻表二張在卷足憑
    ，是被告確係在夜間侵入有人居住之「八甲代天府」內行竊
    無訛。核被告所為，係犯刑法第三百二十條第一項之普通竊
    盜罪、第三百二十一條第一項第一款之加重竊盜罪。被告與
    戴偉仁就附表編號04之犯行，有犯意聯絡及行為分擔，應論
    以共同正犯。被告先後四次普通竊盜、一次加重竊盜犯行，
    時間緊接，手法相同，且觸犯基本構成要件相同罪名，顯係
    基於概括犯意反覆為之，為連續犯，應依刑法第五十六條規
    定，論以連續加重竊盜罪，並加重其刑。至於檢察官雖僅起
    訴被告附表編號01之犯行，其餘附表編號02至05所示被告普
    通竊盜及加重竊盜之犯行，雖未據起訴，惟與檢察官起訴部
    分，具有連續犯之裁判上一罪關係，業如前述，本院自得一
    併加以審理。又檢察官起訴被告涉犯普通竊盜犯行，然本院
    審理後，認被告所犯為加重竊盜罪，惟起訴之基本事實同一
    ，應予變更起訴法條。另被告有如事實欄所載之科刑及執行
    紀錄，有臺灣高等法院被告全國前案紀錄表可按，其於有期
    徒刑執行完畢後，五年以內再犯有期徒刑以上之罪，為累犯
    ，應依刑法第四十七條規定，加重其刑，並依刑法第七十條
    規定，遞加重其刑。爰審酌被告犯罪之動機、目的、手段、
    所生損害非鉅，及犯後坦承犯行，態度尚佳等一切情狀，量
    處如文所示之刑，以示懲儆。又扣案如附表所示之牛筋繩一
    捲、鉛鎚七個、魚線一條及口香糖一個，均為被告乙○○所
    有供犯罪所用之物，業據被告自承在卷，爰依刑法第三十八
    條第一項第二款宣告沒收。
三、至於併案意旨雖認被告乙○○涉犯刑法第三百二十二條常業
    竊盜罪嫌等語，然參諸被告乙○○於本院陳稱：其因為施用
    毒品沒有錢，所以才去偷錢拿來購買毒品等語，是被告雖有
    多次竊盜犯行，惟其犯罪之動機，係為了滿足施用毒品之需
    求，而非恃為日常生活之資，核與常業竊盜之要件尚有不符
    ，併此說明。
據上論斷，應依刑事訴訟法第273條之1第1項、第299條第1 項前
段、第300條，刑法第56條、第321條第1項第1款、第47條、第38
條第1項第2款，判決如主文。
本案經檢察官甲○○到庭執行職務。
中　　華　　民　　國　　94　　年　　 4 　　月　　6　　日
　　　　　　　　　刑事第十庭    法　官　林  中  如
以上正本證明與原本無異。
如不服本判決，應於收受送達後10日內向本院提出上訴書狀（應
附繕本）。
　　　　　　　　　　　　　　　　書記官  馬  愛  君
中　　華　　民　　國　　94　　年　　 4 　　月　　6　　日
附錄法條
刑法第321條第1項第1款：
犯竊盜罪而有左列情形之一者，處6月以上、5年以下有期徒刑：
一  於夜間侵入住宅或有人居住之建築物、船艦或隱匿其內而犯
    之者。
附表：
┌─┬─────┬───────────┬──────────┬────┬────┐
│編│犯罪時間　│　　　犯罪地點　　　　│　　　犯罪手法　　　│所得金額│扣案物品│
│號│          │                      │                    │        │        │
├─┼─────┼───────────┼──────────┼────┼────┤
│01│九十三年十│臺南縣歸仁鄉○○路○段│騎乘其所有之VKU─541│新臺幣（│牛筋繩壹│
│  │一月二十八│四三七巷十一號「許厝代│號輕機車至左址，將其│下同）五│捲、鉛鎚│
│  │日晚間七時│天府」                │所有之牛筋繩綁住鉛鎚│百元　  │貳個。  │
│　│許　　　　│　　　　　　　　　　　│，鉛鎚上粘口香糖，以│        │        │
│　│　　　　　│　　　　　　　　　　　│類似釣魚的方式，黏貼│        │        │
│　│　　　　　│　　　　　　　　　　　│香油錢箱內之紙鈔。  │        │        │
├─┼─────┼───────────┼──────────┼────┼────┤
│02│九十三年十│臺南縣新市鄉港墘村華美│同上                │三百元  │無      │
│  │二月底某日│街十一號「北極殿」    │                    │        │        │
├─┼─────┼───────────┼──────────┼────┼────┤
│03│九十四年一│臺南縣歸仁鄉八甲村大明│同上　　　　　　　　│二百元  │無      │
│  │月十四日晚│三街九號，有廟宇管理員│                    │        │        │
│  │間六時四十│侯文麟居住之「八甲代天│                    │        │        │
│  │分許      │府」                  │                    │        │        │
├─┼─────┼───────────┼──────────┼────┼────┤
│04│九十四年一│臺南縣歸仁鄉後市村國光│由乙○○騎乘其所有之│一百元  │魚線壹條│
│  │月廿一日上│街五五號二樓「五公菩薩│上開機車，搭載戴偉仁│        │、鉛鎚伍│
│  │午十時許  │廟」                  │一同前往，並由戴偉仁│        │個      │
│  │          │                      │在廟外把風，乙○○則│        │        │
│  │          │                      │以前揭方式行竊。旋即│        │        │
│  │          │                      │於當日上午十一時三十│        │        │
│  │          │                      │分許，在同村民族一街│        │        │
│  │          │                      │十七號前為警查獲。  │        │        │
├─┼─────┼───────────┼──────────┼────┼────┤
│05│九十四年三│上址「北極殿」　　　　│乙○○騎乘FXW─555號│八百元（│口香糖壹│
│　│月五日下午│                      │重機車，搭載不知情之│二百元紙│個      │
│　│一時十五分│                      │黃忠慶（業經不起訴處│鈔一張、│        │
│　│許        │                      │分）至「北極殿」，由│一百元紙│        │
│  │          │                      │乙○○進入殿內，以上│鈔六張）│        │
│  │          │                      │開方式行竊。        │        │        │
└─┴─────┴───────────┴──────────┴────┴────┘
